臺灣高等法院刑事判決
111年度侵上訴字第236號
上  訴  人  
即  被  告  李奇紘

                    

　　　　　　　　　　

選任辯護人  林鈺雄律師
            劉哲睿律師
上列上訴人因妨害性自主等案件，不服臺灣桃園地方法院110年
度侵訴字第66號，中華民國111年7月20日第一審判決（起訴案號
：臺灣桃園地方檢察署109年度偵字第18722號），提起上訴，本
院判決如下：
    主  文
原判決關於如附表一編號1所示部分及定應執行刑部分，均撤銷
（不含沒收部分）。
李奇紘犯對於未滿十四歲之女子為性交罪，共參罪，各處有期徒
刑參年肆月。
其他上訴駁回。
上開撤銷改判部分與上訴駁回部分所處之刑，應執行有期徒刑肆
年陸月。
    事  實
一、李奇紘於民國109年2月間，透過交友軟體「SAYHI」認識代
    號AE000-A109230號之女子（00年0月生，真實姓名年籍詳卷
    ，下稱A女）並與之交往。詎李奇紘竟分別為下列行為：
(一)明知A女係未滿14歲之少女，性自主能力及事物判斷能力均
    未成熟，竟基於與未滿14歲之人為性交之犯意，於不違反A
    女意願之情形下，分別於附表二編號1至3所示之時間、地點
    ，分別以附表二編號1至3所示之方式，先後對A女為性交行
    為共3次。
(二)基於製造少年為猥褻行為之電子訊號之犯意，於109年5月23
    日起至同年8月14日止，在桃園市○○區○○路000號5樓居處，
    多次以通訊軟體要求A女自拍並傳送予其之方式拍攝A女裸露
    胸部、下體等照片及自慰影片（下稱本案猥褻照片、影片）
    而製造少年為猥褻行為之電子訊號得逞。
二、案經A女、A母告訴桃園市政府警察局龜山分局報請臺灣桃園
    地方檢察署（下稱桃園地檢署）檢察官指揮偵查後起訴。　
　　理  由
壹、程序方面：
　　按被告以外之人於審判外之言詞或書面陳述，除法律有規定
    者外，不得作為證據；又被告以外之人於審判外之陳述，雖
    不符合同法第159條之1至第159條之4之規定，但經當事人於
    審判程序同意作為證據，法院審酌該言詞陳述或書面陳述作
    成時之情況，認為適當者，亦得為證據。當事人、代理人或
    辯護人於法院調查證據時，知有第159條第1項不得為證據之
    情形，而未於言詞辯論終結前聲明異議者，視為有前項之同
    意，刑事訴訟法第159條第1項及第159條之5分別定有明文。
    查本案言詞辯論終結前，檢察官、被告李奇紘及其辯護人均
    未就本判決所引用之各該被告以外之人於審判外之陳述及所
    調查之證據主張有刑事訴訟法第159條第1項不得為證據之情
    形，而均同意作為證據（見本院卷第61至71、97至107頁）
    ，本院審酌該證據作成時並無違法及證明力明顯過低之瑕疵
    等情況，認為適當，應有證據能力。至於所引其餘非屬供述
    證據部分，既不適用傳聞法則，亦非公務員違背法定程序所
    取得，依刑事訴訟法第158條之4反面解釋，同具證據能力。
貳、實體方面：
一、認定犯罪事實所憑之證據及認定之理由：　　
    上開事實，業據被告於原審、本院準備程序及審理時坦認不
    諱（見原審卷第94、165頁、本院卷第60、107、110頁），
    核與證人即告訴人A女於偵查中證述案發過程，以及證人即
    告訴人A母於警詢時陳述A女告知其錄製猥褻行為之電子訊號
    與被告之細節大致相符（見109年度偵字第18722號卷【下稱
    偵卷】第281至283頁、109年度他字第4123號【下稱他4123
    號】卷第11至17、67至68頁），且有被告與A女間之通訊軟
    體對話紀錄截圖、內政部警政署刑事警察局民國109年8月13
    日刑生字第1090085035號鑑定書、敏盛綜合醫院受理疑似性
    侵害事件驗傷診斷書、臺灣桃園地方檢察署109年6月5日勘
    驗筆錄及A女個人戶籍資料附卷可稽（見他4123號卷第23頁
    、偵卷第55至57、85至99、237至239、243至247頁、偵卷不
    公開卷第21、41頁），足見被告上開任意性之自白，核與事
    實相符，堪以採信。本案事證明確，被告犯行均洵堪認定，
    均應依法論科。
二、論罪之說明：
(一)就事實欄一(一)部分：
 1、按刑法第227條之規範目的，係因未滿14歲或14歲以上未滿1
    6歲之未成年男女，智識程度尚屬薄弱，發育未臻完全，思
    慮有欠成熟，同時難以確實理解性交之意義，而無承諾性交
    之能力，為保護其身心健康及善良風俗而為之規定，即便取
    得未滿14歲或14歲以上未滿16歲之被害人同意，而與之性交
    ，仍無法脫免其罪責。查A女係007年0月間出生，有A女之代
    號與真實姓名對照表附卷可憑（見偵卷不公開卷第17頁），
    案發時年僅12歲，是被告於附表二所示時、地對A女 為性交
    之行為，均係犯刑法第227條第1項之對於未滿14歲之女子為
    性交罪。
 2、兒童及少年福利與權益保障法第112條第1項固規定故意對兒
    童及少年犯罪者，加重其刑至2分之1，惟該條項但書復明定
    ：「但各該罪就被害人係兒童及少年已定有特別處罰規定者
    ，從其規定。」，本案被告所犯刑法第227條第1項之罪，係
    就被害人之年齡為未滿14歲為處罰條件，應認係就被害人為
    少年所定之特別處罰規定，自毋再依該上開規定加重其刑之
    必要。
(二)就事實欄一(二)部分：
 1、按刑法上之「猥褻」，係指「性交以外」凡客觀上足以刺激
    或滿足性慾且與「性」之意涵包含性器官、性行為及性文化
    有關，而侵害性自主決定權及身體控制權者，即屬刑法第16
    章妨害性自主罪所稱之「猥褻行為」，亦即，客觀上足以刺
    激或滿足性慾，且引起普通一般人羞恥或厭惡感而侵害性道
    德感情，有礙於社會風化之一切行為（最高法院99年度台上
    字第3850號判決、司法院釋字第407號解釋意旨參照）。又
    拍攝被害人僅著內衣、裸露胸部或裸體之影片、相片者，觀
    諸該等影像之整體特性，參酌現時社會之一般觀念，凡客觀
    上足以刺激或滿足性慾，並引起普通一般人羞恥或厭惡感而
    侵害性之道德感情，有礙於社會風化，不具藝術性、醫學性
    、教育性，洵供刺激或滿足一己之性慾，應屬為「猥褻」行
    為之影片、相片至明（最高法院100年度台上字第6538號判
    決即同此旨）。另兒童及少年性剝削防制條例第36條雖將「
    被拍攝」與「製造」並列，然「製造」兒童或少年為性交或
    猥褻行為之電子訊號，並未限定其方式，故文義上應包含兒
    童或少年自我拍攝之情形，且與是否大量製造亦無關（最高
    法院103年度台上字第2699號、106年度台上字第2837號判決
    意旨亦同），先予敘明。
 2、查告訴人A女於事實欄一(二)所示時間，為兒童及少年福利
    與權益保障法第2條所定12歲以上未滿18歲之女子。被告要
    求A女拍攝、傳送裸露身體之電子訊號，因此等裸露身體之
    部分均係足以刺激或滿足性慾，自符合前揭「猥褻」之定義
    ，是核被告所為，係犯兒童及少年性剝削防制條例第36條第
    1項之製造少年為猥褻行為之電子訊號罪。至公訴檢察官於
    法院審理時固表示此部分涉犯之法條應為「兒童及少年性剝
    削防制條例第36條第2項」之引誘少年為猥褻行為之電子訊
    號罪嫌，惟綜觀卷內全部事證，尚無積極證據足認被告有何
    「引誘」之情；再者，本案起訴書核犯欄所載之被告此部分
    犯行，亦認為係犯兒童及少年性剝削防制條例第36條第1項
    之製造少年為猥褻行為之電子訊號罪嫌，是公訴檢察官此部
    分主張，容有誤會，附此敘明。
 3、被告如事實欄一(二)所示要求A女傳送猥褻電子訊號之行為
    ，係與A女未斷絕聯繫之期間，出於單一犯意，於密接之時
    、地為之，各行為之獨立性極為薄弱，應視為數個舉動之接
    續實行，而論以接續犯之一罪。
(三)被告就事實欄一(一)所為與A女為性交行為（共計3次）及事
    實欄一(二)所示犯行，犯意各別，行為互殊，應予分論併罰
    。
(四)本案無刑法第59條之適用：
　　按刑法第59條規定犯罪之情狀顯可憫恕，認科以最低度刑仍
    嫌過重者，得酌量減輕其刑，此雖為法院依法得行使裁量事
    項，然非漫無限制，必須犯罪另有特殊原因、環境與情狀，
    在客觀上足以引起一般人之同情，認為即予宣告法定低度刑
    期，猶嫌過重者，始有其適用。是以，為此項裁量減輕其刑
    時，必須就被告全部犯罪情狀予以審酌，在客觀上是否有足
    以引起社會上一般人之同情，而可憫恕情形，始謂適法（最
    高法院88年度台上字第6683號判決意旨可參）。查被告為本
    案犯行，時已37歲有餘，A女為未滿14歲之女子，被告侵害
    未成年人權益非輕；且被告犯罪當時情狀，並非受到外在客
    觀環境之逼迫而不得不為前揭犯行，在客觀上尚難認有特殊
    原因或堅強事由，而足以引起一般同情而顯然可憫之情，自
    無適用刑法第59條酌減其刑之餘地。
(五)本案不予宣告緩刑之說明：
　　按「受2年以下有期徒刑、拘役或罰金之宣告，而有下列情
    形之一，認以暫不執行為適當者，得宣告2年以上5年以下之
    緩刑，其期間自裁判確定之日起算：一、未曾因故意犯罪受
    有期徒刑以上刑之宣告者。二、前因故意犯罪受有期徒刑以
    上刑之宣告，執行完畢或赦免後，五年以內未曾因故意犯罪
    受有期徒刑以上刑之宣告者」，刑法第74條第1項定有明文
    。查被告前因妨害性自主案件，經原審法院於109年11月16
    日以109年度侵訴字第46號判決判處有期徒刑3年4月（4罪）
    及有期徒刑3年（2罪），應執行有期徒刑10年，被告不服提
    起上訴，經本院於110年3月25日以110年度侵上訴字第28號
    判決撤銷改判有期徒刑1年6月（共6罪），應執行有期徒刑3
    年，被告不服提起上訴，經最高法院於110年10月21日以110
    年度台上字第5617號駁回上訴確定在案，並於110年11月29
    日入監執行中（下稱「前案」），有本院被告前案紀錄表1
    份存卷可參（見本院卷第35至36頁），是被告於本案判決前
    曾因故意犯罪經判處有期徒刑以上之罪確定，核與刑法第74
    條第1項得予宣告緩刑之要件不符，本案自無從為緩刑之宣
    告，併此敘明。
三、上訴駁回部分(即附表一編號2所示部分及沒收部分；不含附
    表一編號1所示部分及定應執行刑部分)：
(一)原審認被告就事實欄一(二)部分，犯罪事證明確，據以論罪
    科刑，並以行為人之責任為基礎，審酌被告於行為時已37歲
    有餘，其利用A女父母不在身旁時為本案犯行，顯然對於何
    者當為、何者不應為本有判斷能力，誠屬不該；被告犯後雖
    數度否認犯行，然於原審審理時已坦認不諱，其雖表示和解
    意願，卻以他人之保證金返還請求權作為賠償條件，嗣因該
    保證金返還請求權早已不存在，而改以新臺幣（下同）10萬
    元作為本案和解條件，然其與A女於前案調解成立之金額早
    已未依限履行，復以無法履行之條件作為協商之籌碼，此過
    程實難認有何坦然面對自身錯誤並負責之情；再考量被告之
    智識程度、生活狀況、犯罪動機、目的、手段、情節、素行
    及告訴人即A女之母之意見等一切情狀，量處如附表一編號2
    所示之刑。復就沒收部分說明：⒈事實欄一(二)所示猥褻行
    為之電子訊號，經A女傳送與被告之部分，固據被告表示並
    未儲存，然鑑於上開猥褻行為之電子訊號本得以輕易傳播、
    存檔於電子產品上，即令儲存後經刪除，以現今科技技術，
    亦有方法可茲還原，卷內既乏證據證明被告接收之猥褻行為
    電子訊號不復存在，仍應依兒童及少年性剝削防制條例第36
    條第6項規定，宣告沒收之；至A女拍攝之上開電子訊號，係
    儲存於被告提供A女使用如附表三編號2所示手機內，此部分
    亦應依兒童及少年性剝削防制條例第36條第6項規定，宣告
    沒收之。⒉扣案如附表三編號1所示之物，為被告所有且供本
    案犯罪之用，自應依刑法第38條第2項前段規定宣告沒收。⒊
    扣案如附表三編號2至4所示之物，均為被告所有且提供A女
    拍攝上開猥褻行為電子訊號之用，係供本案犯罪使用之物，
    自應依刑法第38條第2項前段規定宣告沒收。⒋至本案其餘扣
    案物，未經本判決敘及者，皆經原審依卷內事證審認與本案
    所涉各罪無涉，難認為本案犯罪工具、其他應沒收或得沒收
    之物，尚乏沒收之依據。經核原審之認事用法，均無違誤，
    量刑、沒收及不予宣告沒收部分亦屬妥適。
(二)被告上訴意旨略以：我已認罪，請從輕量刑乙節。按量刑輕
    重，屬法院得依職權自由裁量之事項，苟其量刑已以行為人
    之責任為基礎，並斟酌刑法第57條各款所列情狀，在法定刑
    度內，酌量科刑，無偏執一端，致明顯失出失入情形，自不
    得指為不當或違法（最高法院103年度台上字第291號、第33
    1號判決意旨參照），且在同一犯罪事實與情節，如別無其
    他加重或減輕之原因，下級審量定之刑，亦無過重或失輕之
    不當情形，則上級審法院對下級審法院之職權行使，原則上
    應予尊重（最高法院85年度台上字第2446號判決意旨參照）
    。查本案原審就事實欄一(二)部分，為量刑時，已以行為人
    之責任為基礎，審酌刑法第57條各款所列情狀而為刑之量定
    ，其所為量刑並未逾越法定刑度，亦無違背公平正義之精神
    ，客觀上不生量刑過重過輕之裁量權濫用，且原審既已詳細
    記載量刑審酌上揭各項被告之犯後態度、教育程度、家庭生
    活狀況、犯罪之動機、目的、手段、方式、未與告訴人達成
    和解等一切情狀，予以綜合考量後在法定刑內予以量刑，尚
    無違比例原則及罪刑相當原則，難認有何不當。另本案亦不
    適用刑法第59條及緩刑規定，業已論駁如前。是被告此部分
    上訴主張為無理由，應予駁回。　
四、撤銷改判部分(即附表一編號1所示部分及定應執行刑部分)
    ：
(一)原審以被告就事實欄一(一)部分，係對於未滿十四歲之女子
    為性交罪（3罪），事證明確，予以論罪科刑（即附表一編
    號1所示部分），固非無見。惟查：⒈按刑罰之量定，固屬法
    院自由裁量之職權行使，然刑事審判之量刑，旨在實現刑罰
    權之分配的正義，故法院對科刑判決之被告量刑，應符合罪
    刑相當原則，使罰當其罪，此所以刑法第57條明定科刑時應
    審酌一切情狀，尤應注意該條所列各款情形，以為科刑輕重
    之標準；再法院對於被告之量刑，亦應受比例原則與平等原
    則等一般法律原則之支配，以期達成客觀上之適當性、相當
    性與必要性之價值要求。查被告對A女為「前案」犯行後，
    再對A女為事實欄一(一)所示犯行（下稱「後案」），固有
    不當；然考量被告與A女為男女朋友（見他4123號卷第11頁
    ），被告就「前案」及「後案」，係侵害同一未成年人，於
    原審及本院審理均坦承犯行，堪認已深知悔意；另被告目前
    因「前案」入監執行，經濟來源有限，惟仍希望能與告訴人
    以10萬元達成和解（按：「前案」業以50萬元達成和解，被
    告目前給付32萬元，見本院卷第29至30頁）。次查：被告所
    犯之「前案」係於109年4月1日經桃園地檢署以109年度偵字
    第10367號偵辦，經檢察官起訴，於109年6月17日繫屬法院
    ，並由原審法院於109年11月16日宣判；而「後案」係於109
    年5月22日及109年6月2日，由A母再向同一地檢署為追加告
    訴（見109年度他字第4320號【下稱他4320號】卷第3至6頁
    、109年度他字第4538號【下稱他4538號】卷第3至8頁），
    桃園地檢署業已於109年6月1日以他4123號、109年6月4日以
    他4320號、109年6月16日以他4538號及於109年6月22日以10
    9年度偵字第18722號分案調查，可見「後案」係於「前案」
    分偵案調查後約2個月，既已由同一地檢署偵辦，惟「後案
    」於110年6月28日始經檢察官起訴繫屬同一法院，有本院被
    告前案紀錄表1份存卷可參（見本院卷第35至37頁），是地
    檢署就被告「前案」與「後案」分偵案調查之時間，約僅差
    2月多月，惟因地檢署前、後案偵結時間不一，二案繫屬於
    法院時間相距約1年多之久，導致被告於時間接近所為之前
    、後數犯行，無法一同起訴或追加起訴，使法院審理時亦無
    法就被告前、後案所為接近之數犯行，於同一判決內併予論
    罪科刑及定其應執行之刑。再查，「後案」3次之犯罪時間
    均接近，距離「前案」6次之犯罪時間亦非遠，且被告「後
    案」3次之犯行，核與被告「前案」6次犯行之犯罪類型、犯
    罪手法、侵害法益種類及罪質，均屬相同；法院就「前案」
    6次之犯行，各判處有期徒刑1年6月，定應執行有期徒刑「3
    年」確定在案（已詳述如前）；而原審就被告「後案」之3
    次犯行，各判處有期徒刑3年6月，並與附表一編號2所示之
    有期徒刑1年2月部分，定應執行有期徒刑「6年」；由上析
    知，法院就被告「前案」所為之6罪量刑，均為有期徒刑1年
    6月（適用刑法第59條），均低於該罪責法定刑最輕有期徒
    刑「3年」，並定應執行有期徒刑「3年」，亦為該罪責之法
    定刑最低刑度；惟原審就被告「後案」所為之3罪量刑，均
    為有期徒刑「3年6月」，各罪業已多於「前案」2年之刑度
    ，且定應執行有期徒刑「6年」，亦接近該罪責法定刑之中
    度刑。是本院審酌上開各情及被告犯罪情狀，並參酌司法院
    妨害性自主罪量刑資訊系統等資料，認「後案」上開所為量
    刑及定應執行部分，尚嫌過重，實有違法比例原則與平等原
    則等一般法律原則，難認有達成客觀上之適當性、相當性與
    必要性之價值要求，自有未合。⒉上開附表一編號1所示部分
    既經本院撤銷，則原判決就被告附表一編號1至2所示之罪宣
    告多數有期徒刑所定應執行刑部分，因失所附麗，當併予撤
    銷。綜上各節，被告就事實欄一(一)部分請求從輕量刑，此
    部分上訴主張為有理由；另本案亦不適用刑法第59條及緩刑
    規定，業已論駁如前。惟原判決此部分既有上開可議之處，
    自屬無可維持，應由本院予以撤銷改判。
(二)上開撤銷改判部分，爰以行為人之責任為基礎，審酌被告就
    事實欄一(一)之犯行，雖未違反A女意願，然被告於行為時
    已37歲有餘，其明知A女為未滿14歲之少女，亦知利用A女 
    父母不在身旁時為本案犯行，造成A女身心受創，顯有不該
    ；惟念及被告於原審及本院審理均坦承犯行，堪認已深知悔
    意，且被告於「前案」以50萬元達成和解，本案願意再以10
    萬元和解，惟被告目前因「前案」入監執行，經濟來源有限
    ，「前案」亦僅給付32萬元，告訴人不願再與被告為本案之
    和解等情況（見本院卷第29至30頁）；兼衡被告犯罪之動機
    、手段、目的、素行，並參酌司法院妨害性自主罪量刑資訊
    系統等資料，被告自陳專科學歷、入監前於便利商店工作、
    未婚、入監前與身心障礙之母親同住等一切情狀（見本院卷
    第109頁），分別量處被告如主文第2項所示之刑；且綜合判
    斷其整體犯罪之非難評價、各罪間關係、法益侵害之整體效
    果，考量犯罪人個人特質，並適度反應其行為之不法與罪責
    程度，及對其施以矯正之必要性，且貫徹刑法公平正義之理
    念，就撤銷改判部分（即附表一編號1所示部分）與上訴駁
    回部分（即附表一編號2所示部分），所宣告有期徒刑部分
    定其應執行刑如主文第4項所示。
據上論斷，應依刑事訴訟法第368條、第369條第1項前段、第364
條、第299條第1項前段，判決如主文。　
本案經檢察官凌于琇提起公訴，檢察官董怡臻到庭執行職務。　
中　　華　　民　　國　　111 　年　　11　　月　　30　　日
　　　　　　　　　刑事第十七庭  審判長法　官  鄭水銓  
　　　　　　　　　　　　　　　　　    法　官  沈君玲  
　　　　　　　 　 　　　　　　　　　　法　官  姜麗君  
以上正本證明與原本無異。
如不服本判決，應於收受送達後20日內向本院提出上訴書狀，其
未敘述上訴之理由者並得於提起上訴後20日內向本院補提理由書
（均須按他造當事人之人數附繕本）「切勿逕送上級法院」。
                                      書記官  許俊鴻
中　　華　　民　　國　　111 　年　　11　　月　　30　　日
附錄本案論罪科刑法條全文　　
中華民國刑法第227條
對於未滿十四歲之男女為性交者，處3年以上10年以下有期徒刑
。
對於未滿十四歲之男女為猥褻之行為者，處6月以上5年以下有期
徒刑。
對於十四歲以上未滿十六歲之男女為性交者，處7年以下有期徒
刑。
對於十四歲以上未滿十六歲之男女為猥褻之行為者，處3年以下
有期徒刑。
第1項、第3項之未遂犯罰之。　　
兒童及少年性剝削防制條例第36條
拍攝、製造兒童或少年為性交或猥褻行為之圖畫、照片、影片、
影帶、光碟、電子訊號或其他物品，處1年以上7年以下有期徒刑
，得併科新臺幣1百萬元以下罰金。
招募、引誘、容留、媒介、協助或以他法，使兒童或少年被拍攝
、製造性交或猥褻行為之圖畫、照片、影片、影帶、光碟、電子
訊號或其他物品，處3年以上7年以下有期徒刑，得併科新臺幣3
百萬元以下罰金。
以強暴、脅迫、藥劑、詐術、催眠術或其他違反本人意願之方法
，使兒童或少年被拍攝、製造性交或猥褻行為之圖畫、照片、影
片、影帶、光碟、電子訊號或其他物品者，處7年以上有期徒刑
，得併科新臺幣5百萬元以下罰金。
意圖營利犯前三項之罪者，依各該條項之規定，加重其刑至二分
之一。
前四項之未遂犯罰之。
第1項至第4項之物品，不問屬於犯罪行為人與否，沒收之。　　　　　　　　　　　　　
附表一：
編號 罪名、宣告刑及沒收（原審） 相關犯罪事實  1 李奇紘犯對於未滿十四歲之女子為性交罪，共參罪，各處有期徒刑參年陸月。 事實欄一(一)  2 李奇紘犯製造少年為猥褻行為之電子訊號罪，處有期徒刑壹年貳月。扣案如附表三所示之物沒收之；扣案及未扣案之少年A女為猥褻行為之電子訊號，均沒收。 事實欄一(二) 
　　
附表二：
編號 犯罪時間 犯罪之地點及方式 1 109年5月11日早上7時許 李奇紘於左列時間，在A女桃園市○○區（地址詳卷）原住處附近之樓梯間，未違反A女之意願，先撫摸A女胸部，並以其生殖器插入A女口腔之此方式，與A女為性交行為1次。 2 109年5月24日下午2、3時許 李奇紘於左列時間，在址設桃園市○○區○○路000號敏盛綜合醫院地下1樓男廁內，未違反A女之意願，以其生殖器插入A女陰道之方式，與A女為性交行為1次。 3 109年5月25日下午6、7時許 李奇紘於左列時間，在址設桃園市○○區○○路000號敏盛綜合醫院地下1樓男廁內，未違反A女之意願，以其生殖器插入A女口腔之方式，與A女為性交行為1次。 
　　　　　
附表三：
編號 物品名稱 數量 1 手機 （廠牌：NOKIA、序號：000000000000000號、含行動電話門號0000000000號SIM卡1張 ） 1支 2 手機 （廠牌：SAMSUNG ） 1支 3 充電線（含插頭） 1個 4 行動電源 1個